【裁判字號】    98,訴,420
【裁判日期】    980519
【裁判案由】    毒品危害防制條例
【裁判全文】
臺灣基隆地方法院刑事判決               98年度訴字第420號
公  訴  人  臺灣基隆地方法院檢察署檢察官
被      告  甲○○
上列被告因毒品危害防制條例案件，經檢察官提起公訴（98年度
毒偵字第643號、98年度偵字第1061號 ），被告於準備程序進行
中，就被訴事實為有罪之陳述，經本院合議庭裁定由受命法官獨
任進行簡式審判程序，判決如下：
    主  文
甲○○施用第一級毒品，累犯，處有期徒刑柒月，扣案之第一級
毒品海洛因壹包（驗餘淨重零點壹陸肆公克）併同無法析離之
包裝袋壹只，均沒收銷燬之。
    事  實
一、甲○○有下列前案紀錄，及施用毒品執行觀察、勒戒之紀錄
    ：
  (一)前因初犯施用毒品案件，經觀察、勒戒後，認無繼續施用毒
    品之傾向，於民國92年11月7 日經釋放出所，並由臺灣基隆
    地方法院檢察署檢察官於92年11月6 日，以92年度毒偵字第
    1004號為不起訴處分確定。
  (二)又分別因犯過失致死等案件，經本院於89年12月20日，以
    89年度交訴字第61號判決有期徒刑一年、八月，應執行有期
    徒刑一年六月確定；二犯施用毒品案件，由臺灣基隆地方
    法院檢察署檢察官提起公訴，經本院於93年12月22日，以93
    年度訴字第721 號判決有期徒刑六月確定；三犯施用毒品
    案件，由臺灣臺南地方法院檢察署檢察官提起公訴，經臺灣
    臺南地方法院於94年6 月27日，以94年度訴字第688 號判決
    有期徒刑八月確定；犯搶奪案件，經臺灣臺南地方法院於
    94年6 月30日，以94年度訴字第688 號判決有期徒刑八月確
    定。所犯至所示案件，則或經合併定其應執行之刑，或
    經合併計算執行期間，94年3 月7 日發監執行、96年2 月6
    日假釋出監。乃保護管束期間猶未屆滿，甲○○復因違反保
    安處分執行法第七十四條之二且其情節重大，致由原執行機
    關即臺灣臺南監獄檢具撤銷假釋報告表陳請法務部以96年7
    月13日法矯字第0960902614號函准辦理撤銷假釋在案，並經
    臺灣臺南地方法院檢察署檢察官聲請臺南地方法院以96年度
    聲減字第2421號刑事裁定，就上開三案各減其刑期二
    分之一，暨就所犯案及二案，分別定其應執行之刑。
    經重予計算執行期間結果，因已無殘餘刑期亟待執行，致所
    犯至所示四案，於96年2 月6 日經釋放出監以前，即已
    執行完畢（此部分構成累犯）。
  (三)其後，甲○○又四犯施用毒品案件，由臺灣基隆地方法院檢
    察署檢察官提起公訴，並經本院於96年7 月6 日，以96年度
    訴字第426 號判決有期徒刑六月確定。又因施用毒品案件，
    由臺灣基隆地方法院檢察署檢察官提起公訴，並經本院於97
    年1 月30日以96年度訴字第1219號判決判處有期徒刑六月確
    定。另因竊盜案件經本院以96年度基簡字第1246號、97年度
    基簡字第152 號判決，分別拘役20日、30日確定。上述案件
    合併接續執行，嗣於97年10月30日縮短刑期執行完畢（構成
    累犯）。
二、詎猶不知戒除毒癮，基於施用第一級毒品之犯意，於98年2
    月23日晚上某時，在基隆市○○區○○路396 巷15之6 號住
    處，將第一級毒品海洛因置入注射針筒內，摻水混合注射手
    肘內側皮膚靜脈血管處之方式，非法施用第一級毒品海洛因
    1 次。嗣警於同年月24日晚上10時50分許，在基隆市○○區
    ○○路二段92號前查獲，並扣得第一級毒品海洛因1 小包（
    驗餘淨重0.1364公克，經其同意採尿，送驗結果呈嗎啡陽性
    反應。
三、案經基隆市警察局第一分局報告臺灣基隆地方法院檢察署檢
    察官偵查起訴。
    理  由
一、本件被告所犯者非為死刑、無期徒刑、最輕本刑為3 年以上
    有期徒刑之罪或高等法院管轄第一審案件，其於準備程序進
    行中，先就被訴事實為有罪之陳述，經告知其簡式審判程序
    之旨，並聽取公訴人及被告之意見後，本院依刑事訴訟法第
    273 條之1 第1 項之規定，裁定由受命法官獨任進行簡式審
    判程序，且依同法第273 條之2 規定，簡式審判程序之證據
    調查，不受第159 條第1 項、第161 條之2 、第161 條之3
    、第163 條之1 及第164 條至第170 條規定之限制，合先敘
    明。
二、上開事實，業據被告於本院準備程序及審理時坦承在卷，而
    被告於98年2 月4 日為警所採集之尿液經送驗結果，呈嗎啡
    之陽性反應，此有臺灣尖端先進生技醫藥股份有限公司濫用
    藥物尿液檢驗報告1 份附卷可稽。並有如事實欄所示之物品
    扣案足資佐證，又被告為警查獲扣案之第一級毒品海洛因1
    小包，經警依菸毒檢驗包試劑初步檢驗結果，呈嗎啡、海洛
    因反應，再送交通部民用航空局航空醫務中心鑑驗結果，均
    確含第一級毒品海洛因成，驗餘淨重0.1364公克，有基隆市
    警察局第一分局查獲涉嫌毒品危害防制條例毒品初步鑑驗報
    告單、交通部民用航空局航空醫務中心98年3 月16日航藥鑑
    字第0981291 號1 份在卷可佐。又其前因初犯施用毒品案件
    ，經觀察、勒戒後，認無繼續施用毒品之傾向，於民國92年
    11月7 日經釋放出所，並由臺灣基隆地方法院檢察署檢察官
    於92年11月6 日，以92年度毒偵字第1004號為不起訴處分確
    定等情，亦有臺灣高等法院被告前案紀錄表附卷足佐。綜上
    所陳，被告於前次觀察、勒戒於92年11月6 日執行完畢，5
    年內業已再犯上述事實欄一、(二)所示之施用毒品違反毒品危
    害防制條例案件，經法院判處罪刑確定，其又再犯本案施用
    第一級毒品海洛因，罪證明確，犯行洵堪認定，自應依法論
    科。
三、論罪科刑：
  (一)查海洛因係毒品危害防制條例第2 條第2 項第1 款所定之第
    一級，核被告所為係犯毒品危害防制條例第10條第1 項之施
    用第一級罪。被告持有第一級毒品海洛因之低度行為，應為
    施用第一級毒品之高度行為所吸收，不另論罪。
  (二)被告有事實欄一、所載之前案紀錄暨科刑執行情形，有臺灣
    高等法院被告前案紀錄表在卷可稽，其於受一、(二)、(三)所示
    有期徒刑之執行完畢後，5 年內故意再犯有期徒刑以上之本
    罪，為累犯，應依刑法第47條第1 項之規定加重其刑。
  (三)爰審酌被告犯罪之動機、曾有施用毒品之前科仍不知戒除，
    惟犯罪後坦承犯行，且所犯之施用毒品犯行乃戕害自己身心
    健康，並未危及他人等一切情狀，量處如主文所示之刑。
四、沒收部分：
  (一)扣案之第一級毒品海洛因1 包（驗餘淨重0.1364公克），併
    同無法析離之包裝袋，包裝袋應與毒品整體視為查獲之毒品
    ，依毒品危害防制條例第18條第1 項前段之規定，宣告沒收
    銷燬之（蓋無論以何種方式包裝袋與其內裝之毒品，包裝袋
    內均會有極微量毒品殘留，故上述包裝袋應整體視為查獲毒
    品，一併依前揭規定宣告沒收銷燬之，參見最高法院95年度
    臺上字第3739號、第7354號判決）。
據上論斷，應依刑事訴訟法第273 條之1 第1 項、第299 條第1
項前段，毒品危害防制條例第10條第1 項、第18條第1 項前段、
第23條第2 項，刑法第11條、第47條第1 項，判決如主文。
本案經檢察官乙○○到庭執行職務。
中    華    民    國    98    年    5     月    19    日
                  刑事第三庭法  官  黃永定
以上正本證明與原本無異。
如不服本判決，應於判決送達後10日內，向本院提出上訴書狀，
上訴於臺灣高等法院，並按他造當事人之人數附具繕本。上訴書
狀應敘述具體理由。上訴書狀未敘述上訴理由者，應於上訴期間
屆滿後20日內補提理由書於本院。「切勿逕送上級法院」
中    華    民    國    98    年    5     月    19    日
                            書記官  劉珍珍
附錄論罪法條：
毒品危害防制條例第10條
I施用第一級毒品者，處 6 月以上 5 年以下有期徒刑。
II施用第二級毒品者，處 3 年以下有期徒刑。


司法院資訊處製作；財團法人民間司法改革基金會備份。
